# 是否属于股份支付

提问人：欧阳乐 时间：2019-03-02 15:32:00
业务背景：
A 公司在 2014 年以 4.6 亿对价向个人甲、个人乙以及 D 公司（其中甲持股 B 公司 50%，乙持股 30%，D 公司持股 20%，且 D 公司股东为甲和乙）收购B 公司 100%股权，对价中20% 为现金，80%为发行 A公司的股票；A 公司与原股东甲、乙、D公司签订未来五年的净利润对赌协议。
目前 B公司已足额完成五年业绩对赌，但审计人员注意到 B 公司所属行业每年人员流动比例达 26%，而 B 公司在对赌的五年期间，核心人员未发生任何变化，根据与公司员工访谈发现，D公司实际为员工持股平台，虽然工商上无法查询到员工在 D 公司的持股情况，但实际上员工是与甲、乙签订了股份支付协议，据了解，每年原股东甲、乙会根据前一年完成的业绩，通过 D 公司向员工发放现金和股票。
相关准则：
股份支付----指企业为获取职工和其他方提供服务而授予权益工具或者承担以权益工具为基础确定的负债的交易。
股份支付具有以下特征
1.股份支付----企业与职工或其他方之间发生的交易
只有发生在企业与其职工或向企业提供服务的其他方之间的交易,才可能符合股份支付准则对股份支付的定义。
2. 股份支付—--以获取职工或其他方服务为目的的交易
企业获取这些服务或权利的目的在于激励企业职工更好地从事生产经营以达到业绩条件而不是转手获利等。
3. 股份支付交易的对价或其定价与企业自身权益工具未来的价值密切相关在股份支付中,企业要么向职工支付其自身权益工具,要么向职工支付一笔现金, 而其金额高低取决于行权时企业自身权益工具的公允价值。
问题：
本期审计对 A公司进行审计，对于以上情况：
1 、 该交易并不能对 B 公司形成债务，而是形成原股东的债务；
2 、 该交易并非为企业与职工，而是原股东与职工之间发生的；
虽然该交易有以上两个特点不相符，但如果不确认股份支付，那么职工的工资则未完全体现在 B 公司报表中，我想问该笔交易是否属于股份支付

回答人：chenyiwei
“员工是与甲、乙签订了股份支付协议，据了解，每年原股东甲、乙会根据前一年完成的业绩，通过 D公司向员工发放现金和股票”：据此，需要明确下列问题：
1 、该协议是在何时签署的？与 A 公司收购B 公司 100% 股权是否构成一揽子交易，或者其签订是否考虑了该项股权收购交易的影响？
2 、该协议的签订背景？是否对赌义务全部由 D 公司承担，甲、乙通过这种方式向 D公司补偿？
3 、支付的股票是谁的股票？股票数量和现金金额如何确定？在多大程度上与 B 的业绩挂钩？甲乙支付的股票和现金的来源？
4 、该协议是否约定了如未完成业绩则如何处理？

提问人：欧阳乐 时间：2019-03-03 16:39:22
1 、该协议是在 A 公司收购 B 公司的背景下签订的，故可以判断只有在 A公司收购B 公司的收购价款和支付条件确定后，才能确定D 公司与员工的激励协议；
2 、对赌义务由甲、乙、D 公司共同承担，而非仅 D 公司承担；
3 、支付的股票是 A公司的股票。D 公司在支付现金和股票时，完全取决于B 公司的业绩，因为在A公司收购 B公司时，对赌协议已约定未完成业绩按照对赌业绩与实际业绩的差额的两倍进行赔偿。甲乙支付的股票和现金来源于属于 D公司收购对价的现金和股票。
4 、对赌协议约定，未完成业绩按照对赌业绩与实际业绩的差额的两倍进行赔偿，赔偿人为甲、乙、D 公司。

回答人：chenyiwei
为什么原股东还要向原持股平台支付业绩奖励？这种情况很少见，是基于什么目的？